臺灣花蓮地方法院刑事判決　　　　　　　 94年度易字第214號
公　訴　人　臺灣花蓮地方法院檢察署檢察官
被　　　告　丁○○
　　　　　　　　　　（現於國軍花蓮總醫院執行監護治療中）
上列被告因竊盜案件，經檢察官提起公訴（94年度偵字第1939、
1941號），被告於本院準備程序中自白犯罪，經本院合議庭裁定
行簡式審判程序並判決如下：
    主  文
丁○○連續攜帶兇器毀壞安全設備竊盜，累犯，處有期徒刑玖月
，扣案之鐵鎚壹支、螺絲起子貳支、油壓剪壹支均沒收。
    事  實
一、丁○○曾犯麻醉藥品管理條例案件及偽造貨幣罪，嗣於民國
    九十年間，復因違反毒品危害防制條例案件，經本院花蓮簡
    易庭以九十年度花簡字第一六七號判處有期徒刑六月並得易
    科罰金確定，於九十一年九月二十六日因部分徒刑易科罰金
    執行完畢，猶不知悔悟，復基於意圖為自己不法所有之概括
    犯意，連續於下列時地，竊取他人財物：
  (一)於九十三年四月二十九日下午三時許（起訴書誤植為五月八
    日下午四、五點左右，業經蒞庭檢察官當庭更正），在花蓮
    市○○○街二十二號前（起訴書誤植為花蓮市○○○街與國
    興三街口旁之停車場，亦經檢察官當庭更正），持其所有足
    以作為兇器使用之鐵鎚乙支及螺絲起子二支（此部分業具蒞
    庭檢察官當庭補充），以撬毀車門鎖及電門之方式，竊取甲
    ○○所有之Q4－4558號藍色小貨車乙輛；得手後，將原車牌
    卸下，並用噴漆將原車號塗掉，再懸掛已註銷之FE－1008號
    車牌，以避人耳目並加以使用，嗣經警於同年五月九日下午
    三時三十分許，在花蓮縣吉安鄉○○村○○路九十八號張文
    鑑所經營之資源回收場內查獲，並扣得丁○○所有之鐵鎚乙
    支及螺絲起子二支。
  (二)於九十三年七月十三日晚間七時五十分許，在花蓮縣吉安鄉
    光華村一五０號無人居住之威神砂石場，以其所有足可作為
    兇器使用之油壓剪乙支破壞大門掛鎖（屬安全設備）後，入
    內竊取丙○○所有之鐵器三件；得手後，將上開贓物搬上未
    掛車牌之小貨車（經查車號應為GU－0898號，為其胞兄黃福
    所有），正準備離開之際，被丙○○發現而棄車逃逸，嗣經
    丙○○報警，經警從其車上所遺留之行動電話循線追緝到案
    ，並扣得其所有之油壓剪乙支。
二、案經甲○○訴由花蓮縣警察局新城分局及丙○○訴由花蓮縣
    警察局吉安分局報請臺灣花蓮地方法院檢察署檢察官偵查起
    訴。
    理  由
一、上揭事實，業據被告丁○○於本院審理時坦承不諱，核與證
    人甲○○、丙○○在警訊時證述之被害情節相符，復有照片
    二十三幀、贓物認領保管收據二紙、警繪現場圖及車輛尋獲
    電腦輸入單各乙紙，並有扣案之鐵鎚乙支、螺絲起子二支、
    油壓剪乙支及行動電話乙支，被告自白與事實相符，應可信
    實。本件事證明確，被告犯行殊堪認定，應予依法論科。
二、按鐵鎚、螺絲起子、油壓剪等工具，或為堅硬或為尖銳之鐵
    器，客觀上均對於人之生命身體具有危險性，足堪認係兇器
    無訛。核被告就事實欄一之(一)部分所為，係犯刑法第三百二
    十一條第一項第三款之攜帶兇器竊盜罪（起訴書誤植為刑法
    第三百二十條第一項之竊盜罪，業經蒞庭檢察官當庭更正）
    ；就事實欄一之(二)所為，係犯刑法第三百二十一條第一項第
    二款、第三款之攜帶兇器毀壞安全設備竊盜罪（起訴書已詳
    載被告持油壓剪破壞大門門鎖之犯罪事實，僅所犯法條漏載
    該條項第三款之加重條件，附此說明）。再其所犯上開二竊
    盜行為，時間緊接，觸犯基本構成要件相同之罪，顯係基於
    概括犯意反覆而為，應依連續犯規定論以情節較重之刑法第
    三百二十一條第一項第二款、第三款加重竊盜罪，並加重其
    刑。又查被告曾有如事實欄所載之犯罪前科及執行紀錄，此
    有台灣高等法院被告前案紀錄表與台灣花蓮地方法院檢察署
    刑案資料查註紀錄表各乙份存卷可按，其於五年內再犯本件
    有期徒刑以上之罪，為累犯，應依刑法第四十七條之規定加
    重其刑，並遞加重之。爰審酌被告有前揭犯罪前科，素行非
    佳，不思循正當合法途徑賺取錢財，竟冀圖不勞而獲，侵害
    他人財產權益，殊屬不該，並斟酌其犯罪之手段、竊取財物
    價值之多寡，以及犯罪後坦承犯行，尚知錯誤等一切情狀，
    量處如主文所示之刑，以示懲儆。
三、扣案之鐵鎚乙支、螺絲起子二支及油壓剪乙支，係被告用供
    行竊所用之物，並為其所有，此據其供承在卷（見本院審判
    筆錄第三頁），爰依刑法第三十八條第一項第二款之規定，
    併予宣告沒收。至扣案之行動電話乙支，係被告留在其所駕
    車上之物，雖警方嗣亦透過該行動電話號碼而循線查獲被告
    ，惟該物並非犯罪工具，乃不為沒收之諭知，附此說明。
據上論斷，應依刑事訴訟法第二百九十九條第一項前段、第二百
七十三條之一第一項，刑法第五十六條、第三百二十一條第一項
第二款、第三款、第四十七條、第三十八條第一項第二款，判決
如主文。
本案經檢察官乙○○到庭執行職務。
中　　華　　民　　國　　94　　年　　10　　月　　31　　日
　　　　　　　　      　臺灣花蓮地方法院刑事第一庭
                            法　  官    張  健  河
上列正本證明與原本無異。
如對本判決不服，應於送達後10日內，向本院提出上訴狀（應抄
附繕本）告訴人或被害人如對於本判決不服者，應具備理由請求
檢察官上訴，其上訴期間之計算係以檢察官收受判決正本之日期
為準。
                              書記官
中　　華　　民　　國　　94　　年　　10　　月　　31　　日
附錄本判決論罪之法律條文：
中華民國刑法第321條第1項第2款、第3款：
犯竊盜罪而有左列情形之一者，處六月以上、五年以下有期徒刑
：
二、毀越門扇、牆垣或其他安全設備而犯之者。
三、攜帶兇器而犯之者。
